【裁判字號】    89,上易,1705
【裁判日期】    890713
【裁判案由】    妨害公務
【裁判全文】
臺灣高等法院刑事判決                          八十九年度上易字第一七五號
    上  訴  人
    即  被  告  丙○○
右上訴人因妨害公務案件，不服臺灣板橋地方法院八十八年度易字第三七四號，中
華民國八十九年二月二日第一審判決（起訴案號：臺灣板橋地方法院檢察署八十七年
度偵字第一五四七二號）提起上訴，本院判決如左：
    主  文
上訴駁回。
    事實及理由
一、本案經本院審理結果，認第一審以被告丙○○犯刑法第一百三十五條第一項之妨
    害公務員執行職務罪，判處拘役肆拾日，並諭知易科罰金折算之標準為三百元折
    算一日。經核其認事用法及量刑均無不當，應予維持，並引用第一審判決書記載
    之事實、證據及理由。
二、經查：
(一)被告丙○○如何於民國八十七年三月二十七日二十二時許，因酒後躲入簡武城開
    設位於台北縣板橋市○○街二十一號「唯達商店」內不肯離去，台北縣警察局板
    橋分局板橋派出所警員乙○○與丁○○據報前往處理，依法執行職務時，丙○○
    拒絕隨警員回派出所，而與警員丁○○等人拉扯，並出手毆打丁○○（傷害部分
    未據告訴），以此強暴方法妨害警員丁○○等人執行其公務，嗣警員將丙○○帶
    回板橋派出所仍在所內吵鬧，並踢翻而損壞花瓶（毀損部分未據告訴 )等情，業
    據原判決臚陳甚詳。
(二)被告雖上訴否認犯行，辯稱：其無不肯上車而對警察拉扯，又其既被拷上手銬，
    不可能再打人云云。惟查右揭犯罪事實，業據現場處理警員即證人乙○○、丁○
    ○等人證述明確（偵卷第五十三頁背面至第五十四頁；原審卷第十四至十六頁）
    ，丁○○並稱：被告在派出所踢翻椅子及大型花瓶才將被告上手銬等語（見原審
    卷第十六頁），證人甲○○亦供稱：一直到派出所時，被告大吵大鬧，用腳踢把
    派出所花瓶弄壞，才把被告上手銬等語（見原審卷第七十二頁、本院89.6.7.訊?
    搧尿?，足見被告辯稱未打人云云，不可採信。又證人簡武城於警訊證述，當時
    警員要被告上巡邏車，被告不上車，警察將被給被告拉上車等情（見偵查卷第二
    十一頁反面），被告顯有拒絕上車情事。是被告上開所辯，顯係卸責之詞，不足
    採信，其犯行堪以認定。其上訴否認犯罪，為無理由，應予駁回。
據上論斷，應依刑事訴訟法第三百七十三條、第三百六十八條，判決如主文。
本案經檢察官 沈明倫  到庭執行職務。
中      華      民      國   八十九   年      七       月      十三     日
                                台灣高等法院刑事第九庭
                                    審判長法  官  李  文  成
                                          法  官  周  盈  文
                                          法  官  官  有  明
右正本證明與原本無異。
不得上訴。
                                          書記官  顧  哲  瑜
中      華      民      國   八十九   年      七       月      十四     日
附錄：本案論罪科刑法條全文
刑法第一百三十五條第一項：
對於公務員依法執行職務時，施強暴脅迫者，處三年以下有期徒刑、拘役或三百元以
下罰金。
意圖使公務員執行一定之職務或妨害其依法執行一定之職務或使公務員辭職而施強暴
脅迫者亦同。
犯前二項之罪，因而致公務員於死者，處無期徒刑或七年以上有期徒刑；致重傷者，
處三年以上、十年以下有期徒刑。


司法院資訊處製作；財團法人民間司法改革基金會備份。
